---
title: "ANOVA Test"
author: "Yuri Lavinas"
date: "June 8, 2016"
output:
  pdf_document:
    fig_caption: yes
  html_document: default
  word_document: default
---

```{r setup, include=FALSE}
library(knitr)
opts_chunk$set(dev='pdf')
setwd("~/Documents/estudos/unb/earthquakemodels/Zona2/dataFromR")
#Loading data
load("newdata.Rda")
```

## Summary
 
O objeto é descobrir se existem variações ente os métodos e quais são as variáveis mais influentes.

Os métodos utilizados para comparação são o gaModel,a versão com listas, os sistemas híbridos (hybrid_gaModel e hybrid_lista). Para cada um dos métodos temos algumas variações nas varíaveis utilizadas. Variamos os anos (2005-2010), as regiões (Kanto, EastJapan, Touhoku e Kansai), a profundidade ( <25km, <60km, <100km) e finalmente o catálogo utilizado (JMA X métodoJanelaJMA=>clustered).

## Statistical Analysis
###ANOVA test and HSD Tukey

Vou utilizar o ANOVA para nos dados obtidos para verificar qual composição de variáveis e métodos mais influênciam no resultado final.

Para isso executei o *gaModel*, *versão com Listas*, *hybrid_gaModel* e *hybrid_lista* para cada conjunto de variáveis 10 vezes. Cada grupo para um método é composto por: região, ano, profundidade e catálogo. Um grupo para um cenário será chamado cenário de execução.

Após as execuções vou aplicar o ANOVA em uma data.frame composto pelos dados das **médias dos melhores indivíduos da última geração** para cada cenário de execução. 

Caso uma variável esteja fora do intervalo de confiança (P < 0.05), vou aplicar novamente o ANOVA retirando essa variável do teste. 

Aplico um teste post hoc nos resultados do ANOVO oara especificar quais são os grupos que diferem. O teste utilizado foi o Tukey teste.

É importante resaltar que para todos os casos, aplico uma função de limite, que altera os valores do bins com mais que 12 ocorrências para 12.

Começo a análise carregando o data.frame com os dados, seguindo para a aplicação do teste ANOVA e finalizando com o uso do Tukey teste.



```{r}
#Taking a look at the data
summary(finalData)
#Primeira vez aplicando ANOVA
resultANOVA = aov(loglikeValues~model+depths+years+regions , data = finalData)
summary(resultANOVA)
#Especificando quais são os grupos que diferem
tuk = TukeyHSD(resultANOVA)
#Variáveis para configuração do gráfico
par(mfrow=c(2,2))
op <- par(mar = c(1,17,4,2) + 0.1)
#Função para gerar o gráfico
plot(tuk,las=1)
#Mostrando os resultados também em texto
# print(tuk)
```

##ANOVA - Specific analysis somente com Cluster.

Faço o ANOVA somente para os modelos "clusterizados" e abaixo de 25km.

Primeiro crio o data frame somente com os modelos citados
```{r}
subTabela = finalData[finalData$depths==25,]
subTabela = subTabela[subTabela$model=='EMP-GAModelWindow'|subTabela$model=='GAModelWindow'|
                          subTabela$model=='EMP-ReducedGAModelWindow'|subTabela$model=='ReducedGAModelWindow'|
                          subTabela$model=='EMP-GAModelSLC'|subTabela$model=='GAModelSLC'|
                          subTabela$model=='EMP-ReducedGAModelSLC'|subTabela$model=='ReducedGAModelSLC',]
summary(subTabela)
```

Aplico o anova, com a regressão para modelos, anos e regiões. mesma profundidade e só cluster.

```{r}
resultANOVA = aov(loglikeValues~model+years+regions , data = subTabela)
summary(resultANOVA)
tuk = TukeyHSD(resultANOVA)
# par(mfrow=c(2,2))
op <- par(mar = c(1,17,4,2) + 0.1)
plot(tuk,las=1)
# print(tuk)
```
