---
title: "More Analysis"
author: "Yuri Lavinas"
date: "May 19, 2016"
output:
  pdf_document:
    fig_caption: yes
    fig_crop: no
    toc: yes
---

```{r setup, include=FALSE}
library(knitr)
opts_chunk$set(dev='pdf')
setwd("~/Documents/estudos/unb/earthquakemodels/Zona2/dataFromR")
load("data.Rda")
```

Faço o ANOVA somente para os modelos "clusterizados"

Primeiro crio o data frame somente com os modelos citados
```{r}
subTabela = finalData[finalData$model=='gaModelCluster'|finalData$model=='listaCluster',]
summary(subTabela)
```

Aplico o anova, com a regressão para modelos, profundidades, anos e regiões.

```{r}
resultANOVA = aov(loglikeValues~model+depths+years+regions , data = subTabela)
tuk = TukeyHSD(resultANOVA)
op <- par(mar = c(5,15,4,2) + 0.1)
plot(tuk,las=1)
print(tuk)
```

Como sugerido, fiz o t.test com a opção Paired = T para uma única região. Acredito que analisar só uma região faça com que a análise não seja independente para essa variável, mas não entendo porque assim eu consigo ver o efeito de um tipo de modelo.

Primeiro crio o novo data.frame para termos dados da região de Kansai, escolhi arbitrariamente
```{r}
subTabela = finalData[finalData$regions=='Kansai',]
summary(subTabela)
```

Agora faço o t.test como disse acima, aplicando para todas as combinações possíveis de modelos.

```{R}
t.test(finalData$model=='gaModel', finalData$model=='lista', paired = T)
t.test(finalData$model=='gaModel', finalData$model=='hybrid_gaModel', paired = T)
t.test(finalData$model=='gaModel', finalData$model=='hybrid_listaGA_New', paired = T)
t.test(finalData$model=='gaModel', finalData$model=='gaModelCluster', paired = T)
t.test(finalData$model=='gaModel', finalData$model=='listaCluster', paired = T)

t.test(finalData$model=='lista', finalData$model=='gaModel', paired = T)
t.test(finalData$model=='lista', finalData$model=='hybrid_gaModel', paired = T)
t.test(finalData$model=='lista', finalData$model=='hybrid_listaGA_New', paired = T)
t.test(finalData$model=='lista', finalData$model=='gaModelCluster', paired = T)
t.test(finalData$model=='lista', finalData$model=='listaCluster', paired = T)

t.test(finalData$model=='hybrid_gaModel', finalData$model=='lista', paired = T)
t.test(finalData$model=='hybrid_gaModel', finalData$model=='gaModel', paired = T)
t.test(finalData$model=='hybrid_gaModel', finalData$model=='hybrid_listaGA_New', paired = T)
t.test(finalData$model=='hybrid_gaModel', finalData$model=='gaModelCluster', paired = T)
t.test(finalData$model=='hybrid_gaModel', finalData$model=='listaCluster', paired = T)

t.test(finalData$model=='hybrid_listaGA_New', finalData$model=='lista', paired = T)
t.test(finalData$model=='hybrid_listaGA_New', finalData$model=='gaModel', paired = T)
t.test(finalData$model=='hybrid_listaGA_New', finalData$model=='hybrid_gaModel', paired = T)
t.test(finalData$model=='hybrid_listaGA_New', finalData$model=='gaModelCluster', paired = T)
t.test(finalData$model=='hybrid_listaGA_New', finalData$model=='listaCluster', paired = T)

t.test(finalData$model=='gaModelCluster', finalData$model=='lista', paired = T)
t.test(finalData$model=='gaModelCluster', finalData$model=='gaModel', paired = T)
t.test(finalData$model=='gaModelCluster', finalData$model=='hybrid_gaModel', paired = T)
t.test(finalData$model=='gaModelCluster', finalData$model=='hybrid_listaGA_New', paired = T)
t.test(finalData$model=='gaModelCluster', finalData$model=='listaCluster', paired = T)

t.test(finalData$model=='listaCluster', finalData$model=='lista', paired = T)
t.test(finalData$model=='listaCluster', finalData$model=='gaModel', paired = T)
t.test(finalData$model=='listaCluster', finalData$model=='hybrid_gaModel', paired = T)
t.test(finalData$model=='listaCluster', finalData$model=='hybrid_listaGA_New', paired = T)
t.test(finalData$model=='listaCluster', finalData$model=='gaModelCluster', paired = T)
```


