---
title: "ANOVA1.0-TPNC"
author: "Yuri Lavinas"
date: "July 14, 2016"
output:
  pdf_document:
    fig_caption: yes
  html_document: default
  word_document: default
---


```{r setup, include=FALSE}
library(knitr)
opts_chunk$set(dev='pdf')
setwd("~/Documents/estudos/unb/earthquakemodels/Zona2/dataFromR")
#Loading data
load("newdata.Rda")
#Taking a look at the data
summary(finalData)
```

## Summary
 
O objeto é descobrir se existem variações ente os métodos e quais são as variáveis mais influentes.

Os métodos utilizados para comparação são o gaModel,a versão com listas, os métodos híbridos com e sem clusterização. Para cada um dos métodos temos algumas variações nas varíaveis utilizadas. Variamos os anos (2005-2010), as regiões (Kanto, EastJapan), a profundidade (<100km) e finalmente o catálogo utilizado (SC da Yen-san).

## Statistical Analysis
###ANOVA test and HSD Tukey

Vou utilizar o ANOVA para nos dados obtidos para verificar qual composição de variáveis e métodos mais influênciam no resultado final.

Após as execuções vou aplicar o ANOVA em uma data.frame composto pelos dados das **médias dos melhores indivíduos da última geração** para cada cenário de execução. 

Caso uma variável esteja fora do intervalo de confiança (P < 0.05), vou aplicar novamente o ANOVA retirando essa variável do teste. 

Aplico um teste post hoc nos resultados do ANOVO oara especificar quais são os grupos que diferem. O teste utilizado foi o Tukey teste.

É importante resaltar que para todos os casos, aplico uma função de limite, que altera os valores do bins com mais que 12 ocorrências para 12.

Começo a análise carregando o data.frame com os dados, seguindo para a aplicação do teste ANOVA e finalizando com o uso do Tukey teste.

##Filtering

Seleciono os modelos com terremotos com profundidade <= 100 km.

```{r}
subTabela = finalData[finalData$depths==100,]
summary(subTabela)
```

##ANOVA - Specific analysis somente com Cluster.

Seleciono somente as áreas com dados do SC e os modelos apropriados.

```{r}
subTabela3 = subTabela[subTabela$region=='Kanto'|subTabela$region=='EastJapan',]
subTabela3 = subTabela3[subTabela3$model=='ReducedGAModelSC'|subTabela3$model=='GAModelSC'|
                            subTabela3$model=='EMP-ReducedGAModelSC'|subTabela3$model=='EMP-GAModelSC'|
                            subTabela3$model=='ReducedGAModel'|subTabela3$model=='GAModel'|
                            subTabela3$model=='EMP-ReducedGAModel'|subTabela3$model=='EMP-GAModel',]
summary(subTabela3)

resultANOVA = aov(loglikeValues~model+years+regions , data = subTabela3)
summary(resultANOVA)
tuk = TukeyHSD(resultANOVA)
# par(mfrow=c(2,2))
op <- par(mar = c(1,21,4,2) + 0.1)
plot(tuk,las=1)
# print(tuk)
```

Retiro o o EMP-ReducedGAModele e o emp-gamodel pelo desempenho ruim e refaço as análises sem eles.
```{r}
subTabela3 = subTabela[subTabela$region=='Kanto'|subTabela$region=='EastJapan',]
subTabela3 = subTabela3[subTabela3$model=='ReducedGAModelSC'|subTabela3$model=='GAModelSC'|
                            subTabela3$model=='EMP-ReducedGAModelSC'|subTabela3$model=='EMP-GAModelSC'|
                            subTabela3$model=='GAModel'|subTabela3$model=='EMP-GAModel',]
summary(subTabela3)

resultANOVA = aov(loglikeValues~model+years+regions , data = subTabela3)
summary(resultANOVA)
tuk = TukeyHSD(resultANOVA)
# par(mfrow=c(2,2))
op <- par(mar = c(1,21,4,2) + 0.1)
plot(tuk,las=1)
# print(tuk)
```

Como sempre é mais interessante utilizar o SC, refaço as análises só com eles para garantir que são estatisticamente iguais.

```{r}
subTabela3 = subTabela[subTabela$region=='Kanto'|subTabela$region=='EastJapan',]
subTabela3 = subTabela3[subTabela3$model=='ReducedGAModelSC'|subTabela3$model=='GAModelSC'|
                            subTabela3$model=='EMP-ReducedGAModelSC'|subTabela3$model=='EMP-GAModelSC',]
summary(subTabela3)

resultANOVA = aov(loglikeValues~model+years+regions , data = subTabela3)
summary(resultANOVA)
```

Teste pareado para esses modelos: GAModelSC, GAModelWindow, ReducedGAModelSC, Emp-GAModelSC.

```{r}
ttestPaired= function(region){
    subTabela6 = subTabela[subTabela$regions==region,]
    aggfinaldata<-aggregate(loglikeValues~years:model, data=subTabela6,FUN=mean)
    # Perform paired t-test
    cat('in', region, 'the t.test between the models GAModelSC and ReducedGAModelSC is: ')
    difTimes<-with(aggfinaldata,loglikeValues[1:6]-loglikeValues[7:12])
    print(t.test(difTimes))
    cat('in', region, 'the t.test between the models GAModelSC and Emp-GAModelSC is: ')
    difTimes<-with(aggfinaldata,loglikeValues[1:6]-loglikeValues[13:18])
    print(t.test(difTimes))
    cat('in', region, 'the t.test between the models ReducedGAModelSC and Emp-GAModelSC is: ')
    difTimes<-with(aggfinaldata,loglikeValues[7:12]-loglikeValues[13:18])
    print(t.test(difTimes))
}

    # ttestPaired('Kansai')
    # ttestPaired('Tohoku')
    ttestPaired('EastJapan')
    ttestPaired('Kanto')
```

